【裁判字號】    89,易,2298
【裁判日期】    890627
【裁判案由】    傷害
【裁判全文】
臺灣高雄地方法院刑事判決                        八十九年度易字第二二九八號
    公  訴  人  臺灣高雄地方法院檢察署檢察官
    被      告  甲○○
右列被告因傷害案件，經檢察官提起公訴（八十九年度偵字第五四六三、七五五０號
），本院判決如左︰
    主  文
甲○○共同傷害人之身體，處有期徒刑肆月，如易科罰金，以佰元折算壹日。
    事  實
一、甲○○與顏順正（未據告訴）及二名不詳姓名年籍之成年男子，於民國八十八年
    十二月二十二日晚上二十二時三十五分許，在高雄縣鳳山市○○○路七三之四號
    乙○○之弟戴寶棟所經營之萬里香餐飲店內消費時，因先前同桌之顏順正心情不
    佳，音量較大並拍桌發出聲響，經店員楊清井（即戴寶棟之岳父）上前制止，雙
    方即有發生口角，嗣於甲○○等四人結帳離去之際，因楊清井又告以：伊店內不
    隨便讓人拍桌，如有膽量再砸桌看看等語，引發甲○○、顏順正等四人不悅，四
    人遂共同基於傷害及毀損之犯意聯絡，掀倒店內之桌椅、餐具（毀損部分未據告
    訴），並持店內鐵製圓形坐椅毆打當時正趴在隔桌睡覺，因聽見聲響而起身之乙
    ○○，致乙○○受有臉部、左手裂傷及右骨骨骨折等傷害。
二、案經乙○○告訴及訴請高雄縣警察局鳳山分局移送臺灣高雄地方法院檢察署檢察
    官偵查起訴。
    理  由
一、訊據被告甲○○固承認其與顏順正及二名不詳姓名年籍之成年男子，在右揭時、
    地與楊清井發生爭執，渠等將萬里香餐飲店內之桌椅、餐具掀倒，及乙○○當時
    確有受傷等事實，惟否認有共同毆打乙○○之傷害犯行，辯稱：伊係在當中勸架
    ，當時現場紊亂，乙○○係如何受傷，伊不知情，伊勸架時亦受傷云云。惟查，
    右揭事實，業據告訴人乙○○指訴綦詳，並有其所診斷證明書三紙附卷足參，且
    當時在場之證人即萬里香餐飲店之老闆娘楊麗紅及店內廚師王勝彬於偵查中亦均
    證稱：被告與顏順正等四人確實均有打乙○○等語可稽，此外，由警訊卷附之現
    場照片六幀所顯示之桌椅被掀倒、餐具散落一地等狀可知，當時雙方爭執打鬥之
    情況應甚為激烈，參以告訴人所受右骨骨骨折等傷勢，應是遭外力所造成等情，
    被告既自陳其有將店內之桌椅掀倒，其否認未傷害告訴人，顯係避重就輕卸責之
    詞，要難採信。至證人顏順正雖於偵查中亦到庭證稱：伊與被告均未毆打告訴人
    等語，然其係事發之當事人之一，與本案本有利害關係，其證詞已難憑信，況其
    亦承認告訴人當時確實有受傷，惟訊及告訴人受傷原因時，則以：一陣混亂，發
    現告訴人受傷等詞推託，顯見其證詞亦語多保留，未全盤吐實，亦尚難採為有利
    被告之證據。綜上事證，本件被告罪證明確，其空言諉卸之詞，無從採信，犯行
    洵堪認定。
二、核被告所為，係犯刑法第二百七十七條第一項之傷害罪。被告與顏順正及二名不
    詳姓名年籍之成年男子，就上開傷害犯行，有犯意聯絡及行為分擔，為共同正犯
    。爰審酌被告僅因不滿萬里香餐飲店之店員楊清井制止其與顏順正等四人之談話
    音量，即施加暴力，翻桌、毀物且傷及無辜，致告訴人受有臉部、左手裂傷及右
    骨骨骨折等傷害，其行為顯具嚴重危險性，且惡性非輕，犯後猶心存僥倖，避重
    就輕飾詞狡辯，迄今亦尚未與告訴人達成和解，顯無悔意等一切情狀，量處如主
    文所示之刑，併諭知易科罰金之折算標準。
據上論斷，應依刑事訴訟法第二百九十九條第一項前段，刑法第二十八條、第二百七
十七條第一項、三十八條第一項第二款，罰金罰鍰提高標準條例第一條前段、第二條
，判決如主文。
本案經檢察官林敏惠到庭執行職務。
中      華      民      國    八十九    年      六      月    二十七    日
                                    臺灣高雄地方法院刑事庭
                                        法  官  陳淑卿
右正本證明與原本無異。
如不服本判決，應於送達後十日內，向本院提出上訴狀。
                                        書記官  陳朝宗
中      華      民      國    八十九    年      六      月    二十八    日
附錄本判決論罪之法條全文
刑法第二百七十七條條第一項
  傷害人之身體或健康者，處三年以下有期徒刑、拘役或一千元以罰金。


司法院資訊處製作；財團法人民間司法改革基金會備份。
